Lucas de Oliveira Gelape

☑ lgelape@gmail.com
♠ https://lgelape.github.io/

Cientista político e analista de dados. Tenho experiência em análise de instituições políticas, desenho de pesquisa, e análise de dados políticos, socioeconômicos e de redes sociais. Também sou bacharel em Direito e fui pesquisador de pós-graduação em dedicação exclusiva por quatro anos.

Educação

Universidade de São Paulo

[™] Doutorado em Ciência Política 2017–Atual

Universidade Harvard

Pesquisador Visitante (Doutorado Sanduíche) 09/2019–02/2020

Universidade Federal de Minas Gerais

Mestrado em Ciência Política 2015–2017

Universidade Federal de Minas Gerais

Graduação em Direito 2010–2014

Experiência Profissional

Volt Data Lab

Analista de Dados

Fevereiro 2019-Agosto 2019; Junho 2020-Atual

Minhas atividades envolvem coleta, análise e visualização de dados em vários projetos da agência, que atua no setor de jornalismo, mídia e comunicação. Atualmente, foco no desenvolvimento do *Science Pulse*, plataforma de *social listening* da comunidade científica em redes sociais, e em análises de dados para matérias do *Núcleo Jornalismo*. Já participei de projetos de desenvolvimento de softwares destinados a auxiliar na extração de dados de pesquisas eleitorais, tiroteios e jornalismo local no Brasil. Também realizei análise de dados sobre eleições, opinião publica, invasão de terras indígenas, e o mercado de podcasts.

G1 (Rede Globo)

Cientista de Dados

Julho 2018-Novembro 2018

Contribuí para uma série de reportagens sobre política — em especial sobre as eleições — nas quais eu fazia a análise de dados e redigia os textos. A maior parte delas foi publicada na seção "Eleição em números" e envolveram diversos temas, como financiamento de partidos e campanhas, cotas de candidaturas femininas, reeleição, pesquisas eleitorais, perfil dos candidatos e do eleitorado e resultados eleitorais.

Docência

Professor e monitor de cursos de curta duração em programação e métodos quantitativos 2017–2019 Experiência como professor ou monitor de cursos de curta duração. Como professor, lecionei cursos de Introdução à Estatística (com R) (Modus-UFMG, 2019), Introdução à Análise Espacial de Dados (Meios-UFMG, 2017), Introdução ao R (Faculdade de Direito da UFMG, 2017). Como monitor, participei dos cursos Introdução ao R e Captura, Sistematização e Análise de dados da web com R (MQ - UFMG, 2017).

Línguas

Inglês: Fluente.Italiano: Avançado.Espanhol: Intermediário.

Conhecimentos Técnicos

o Linguagens de Programação:

R: Avançado.SQL: Básico.TeX: Básico.Stata: Básico.

Softwares:

QGis: Intermediário.ArcGis: Básico.

Cursos e Treinamentos

Metodologia:

- Survey Research Design (IPSA-USP, 2019)
- Survey Research Analysis (IPSA-USP, 2019)
- Introduction to Survey Experiments (IPSA-USP, 2019)
- Field Research: Interviewing and Mixed Methods (IPSA-USP, 2018)
- Basics of Spatial Interdepence in Theory and Practice (IPSA-USP, 2018)
- Análise de Dados Agregados (MQ-UFMG, 2016)
- Visualização e Análise de Dados Espaciais (MQ-UFMG, 2016)
- Regressão Linear (MQ-UFMG, 2015)